臺灣高等法院臺中分院刑事判決　　　　100年度上易字第766號
上　訴　人　臺灣彰化地方法院檢察署檢察官
被　　　告　蔡月慧
選任辯護人　王通顯律師
上列上訴人因被告傷害案件，不服臺灣彰化地方法院100年度簡
上字第24號中華民國100年5月5日第一審判決（原聲請簡易判決
處刑案號：臺灣彰化地方法院檢察署99年度偵字第7044號），提
起上訴，本院判決如下：
    主  文
上訴駁回。
    理  由
一、按依刑事訴訟法第350條、第361條、第362條、第367條規定
    ，不服地方法院之第一審判決而上訴者，須提出上訴書狀，
    並應敘述具體理由，為上訴必備之程式；其所提出之書狀未
    敘述上訴理由，或僅曾以言詞陳述上訴理由者，均應於上訴
    期間屆滿後20日內補提理由書於第一審法院。第一審法院經
    形式審查，認逾期未補提上訴理由者，應定期間先命補正；
    逾期未補正者，為上訴不合法律上之程式，應以裁定駁回。
    倘已提出上訴理由，但所提非屬具體理由者，或已上訴但未
    提上訴理由，經審判長定期間補正仍未補正者，則應由第二
    審法院以上訴不合法律上之程式，判決駁回。而所謂具體理
    由，必係依據卷內既有訴訟資料或提出新事證，指摘或表明
    第一審判決有何採證認事、用法或量刑等足以影響判決本旨
    之不當或違法，而構成應予撤銷之具體事由，始克當之（例
    如：依憑證據法則具體指出所採證據何以不具證據能力，或
    依憑卷證資料，明確指出所為證據證明力之判斷如何違背經
    驗、論理法則）；倘僅泛言原判決認定事實錯誤、違背法令
    、量刑失之過重或輕縱，而未依上揭意旨指出具體事由，或
    形式上雖已指出具體事由，然該事由縱使屬實，亦不足以認
    為原判決有何不當或違法者（例如：對不具有調查必要性之
    證據，法院未依聲請調查亦未說明理由，或援用證據不當，
    但除去該證據仍應為同一事實之認定），皆難謂係具體理由
    ，俾與第二審上訴制度旨在請求第二審法院撤銷、變更第一
    審不當或違法之判決，以實現個案救濟之立法目的相契合，
    並節制濫行上訴（最高法院97年度台上字第892號刑事判決
    意旨參照）。
二、本件上訴人即檢察官於民國100年5月20日向原審法院提出上
    訴書狀，核其記載之上訴理由略為：告訴人於案發現場受傷
    並由員警詹本永拍照，且告訴人於案發後不久，立即告知員
    警遭被告咬傷，由員警於相片旁註明告訴人遭被告咬傷文字
    ，業據現場處理員警於審理中結證屬實，並有告訴人受傷照
    片在卷可稽。若告訴人要誣陷被告，告訴人大可說所受傷害
    是被告徒手毆打、拉扯或其他原因所致，怎有指訴係被告所
    咬傷之理。原審判決，認事用法既有違誤，爰依法提起上訴
    ，請將原判決撤銷，更為適當合法之判決等語。
三、本院查：
  (一)檢察官因不服上開臺灣彰化地方法院之第一審判決，而於前
    述時間具狀敘明理由向原審法院提起上訴，則依刑事訴訟法
    第361條第2項之規定、該條項立法修正理由及上揭最高法院
    判決意旨，倘已提出上訴理由，但所提非屬具體理由者，即
    應由第二審法院以上訴不合法律上之程式，以判決駁回之；
    且上訴理由之具體與否係屬第二審法院審查範圍，不在命補
    正之列（參見法院辦理刑事訴訟案件應行注意事項第162點
    ）。
  (二)又原判決認檢察官起訴被告蔡月慧涉有刑法第277條第1項之
    傷害罪嫌，無非係以告訴人張金青於警詢、偵查之指訴，及
    疑似告訴人左手大拇指受傷之照片2張等為憑，惟依調查之
    結果：1.經傳喚告訴人為證後，告訴人所言如何與被告發生
    衝突及遭咬傷之過程，模糊而不確定，所證述內容之憑信性
    可疑；2.告訴人指訴遭被告傷害之部位，與卷附照片所示情
    節不同，經該院欲加究明，告訴人卻證稱已不確定受傷部位
    等語；3.復核卷附告訴人指稱其左手大拇指受傷之照片，未
    見血液流出，亦未見何牙齒咬痕及表皮撕裂痕跡；4.另承辦
    警員詹本永則證述：已不記得告訴人手上之傷口是否有牙齒
    之咬痕等語。因認告訴人之指訴顯有瑕疵，卷附之照片又不
    足為告訴人指訴遭被告咬傷之補強證據，遂以被告之犯罪不
    能證明，而撤銷該院為被告有罪之簡易判決，並自為第一審
    判決，改諭知被告無罪。核其採證認事及用法，並無違反客
    觀存在之一般經驗法則、論理法則及證據法則，尚無違誤或
    不當可指。
  (三)而上訴人雖以前揭理由提起上訴，惟考其上訴意旨，對原審
    前開各項調查所得之結果，置諸不論，僅係依憑其己見，就
    原審採證認事職權之適法行使及原判決已說明事項，重為單
    純事實之爭執而已；但對於原審判決究竟有何具體違法或不
    當之處，則毫未敘及，洵非前開說明所謂之具體理由。
四、綜上所述，檢察官之上訴理由既非前開說明所謂之具體理由
    ，則揆諸前揭最高法院判決之意旨，及依「程序優先於實體
    」之刑事訴訟法原則，本件上訴即不合法定上訴程式，而應
    予駁回，並不經言詞辯論為之。
據上論斷，應依刑事訴訟法第367條前段、第372條，判決如主文
。
中    華    民    國   100    年    6     月    17    日
            刑事第九庭  審判長法  官  江  德  千
                              法  官  陳  宏  卿
                              法  官  莊  深  淵
以上正本證明與原本無異。
不得上訴。
                              書記官  陳  振  海
中    華    民    國   100    年    6     月    17    日